臺灣高等法院刑事判決
110年度上易字第1671號
上  訴  人  
即  被  告  鄭勳遠



上列上訴人即被告因竊盜案件，不服臺灣新竹地方法院110年度
易字第401號，中華民國110年8月18日第一審協商程序之宣示判
決筆錄（起訴案號：臺灣新竹地方檢察署110年度偵字第186號）
，提起上訴，本院判決如下：
    主  文
上訴駁回。
    理  由
一、按第二審法院認為上訴不合法律上之程式或法律上不應准許
    或其上訴權已經喪失者，應以判決駁回之；協商判決之上訴
    ，除本編有特別規定外，準用第三編第一章及第二章之規定
    ，刑事訴訟法第367條前段、第455條之11第1項分別定有明
    文。又協商判決除有刑事訴訟法第455條之4第1項第1款（被
    告撤銷協商合意或檢察官撤回協商聲請者）；第2款（被告
    協商之意思非出於自由意志者）；第4款（被告所犯之罪非
    第455條之2第1項所定得以協商判決者）；第6款（被告有其
    他較重之裁判上一罪之犯罪事實者）；第7款（法院認應諭
    知免刑或免訴、不受理者情形之一），及違反同條第2項之
    規定（法院應於協商合意範圍內為判決；法院為協商判決所
    科之刑，以宣告緩刑或2年以下有期徒刑、拘役或罰金為限
    ）者外，檢察官與被告均不得上訴，同法第455條之10第1項
    定有明文。
二、上訴人即被告鄭勳遠上訴意旨略以：不服法院聲請協商程序
    ，未依刑事訴訟法第455條之4第1項第2款伊協商之意思，非
    出於自由意志者，及第6款伊並未有不法之利益竊佔他人之
    不動產，法律之前人人平等、毋枉毋縱，依法提出上訴云云
    。
三、經查，被告因竊盜案件，於原法院審理中認罪，經檢察官聲
    請改依協商程序審理，被告與檢察官達成協商，願意依協商
    程序而為判決。經原審法院告知：㈠如適用協商程序判決，
    被告喪失受法院依通常程序公開審判、保持緘默、與證人對
    質或詰問證人之權利。㈡協商判決除有刑事訴訟法第455條之
    4第1項第1、2、4、6、7款及同條第2項之規定情形者外，不
    得上訴等語。檢察官陳述協商合意內容為：「被告就起訴書
    所載，願受有期徒刑參月之宣告，如易科罰金，以新台幣壹
    仟元折算壹日。」，經被告當庭表示協商合意內容如檢察官
    所述，並答稱與檢察官達成協商合意是出於自由意志；對起
    訴犯罪事實表示承認犯行等語，以上各情，有原審筆錄可按
    （見原審卷第68、69頁）。則原審依協商合意範圍判決被告
    共同犯竊盜罪，累犯，處有期徒刑3月，如易科罰金，以新
    臺幣1仟元折算1日，依卷內資料，檢察官、被告皆未於原審
    協商程序終結前，撤銷協商合意或撤回協商聲請，亦無有其
    他較重之裁判上一罪之犯罪事實，復無認應諭知免刑、免訴
    、不受理等情形，且無違反刑事訴訟法第455條之4第2項之
    規定。是原審法院依協商合意而為判決，並無被告上開所指
    刑事訴訟法第455條之4第1項第1款、第2款、第4款、第6款
    、第7款所定情形之一，或違反同條第2項規定之情形，依前
    揭法律規定，被告自不得上訴，是其提起上訴為不合法，應
    予駁回，並不經言詞辯論為之。
據上論斷，應依刑事訴訟法第第455條之11第1項、第367條前段
、第372條，判決如主文。　　
中　　華　　民　　國　　110 　年　　12　　月　　30　　日
                  刑事第十四庭  審判長法　官  黃斯偉
                                      法　官  黎惠萍
                                      法　官  許泰誠
以上正本證明與原本無異。
不得上訴。
                                      書記官  朱子勻
中　　華　　民　　國　　111 　年　　1 　　月　　3 　　日